---
title: "Seguimiento PF 2017-04-20"
author: "Cristian Gómez Alvarez"
date: "17 de abril de 2017"
output: html_document
---

```{r setup, include=FALSE}
knitr::opts_chunk$set(echo = TRUE)
```

## Correlación y Regresión

En el siguiente ejercicio se estudiará la correlación entre el resultado de hemoglobina glicosilada (HbA1c) y la creatinina en personas diabéticas en tres periodos de tiempo independientes (sin influencia de la hemoglobina glicosilada que tiene un periodo de 3 meses de medición). Un valor controlado de HbA1c es inferior a 7% para diabéticos y de creatinina es entre 0.7 y 1.3 mg/dL para hombres y 0.6 - 1.1 mg/dL para mujeres.

Si la correlación es muy baja entre ambas variables se probará también con trigliceridos cuyos valores referencia son <150 controlado, >200 alto.

Preparar librerías requeridas
````{r echo=FALSE}
### install.packages("dplyr", dependencies=TRUE) #Necesario si no se tiene la librería dplyr
### install.packages("data.table", dependencies=TRUE) #Necesario si no se tiene la librería data.table
### install.packages("broom", dependencies=TRUE) #Necesario si no se tiene la librería broom
library(dplyr)
library(data.table)
library(ggplot2)
library(broom)
````

Cargar los datos(dataset completo)

```{r}
cohorte<-fread("T_Cohorte.csv", sep="\t", na.strings="NA")
```

Resumen del dataset
```{r cohorte}
summary(cohorte)
```

Los campos de nuestro interés son `idpersona`, `fecha`, `creatinina`, `hemoglobina`y `trigliceridos` por lo que se descartarán los demás campos y se crearán 3 datasets de los datos para meses donde la hemoglobina no tenga influencia (examen de 3 meses de ventana).

````{r}
cohorte<-cohorte%>%select(idpersona, fecha, creatinina, hemoglobina, trigliceridos)

##Datasets
cohorte_ene<-cohorte%>%filter(fecha=="2015-01-31")
cohorte_may<-cohorte%>%filter(fecha=="2015-05-31")
cohorte_ago<-cohorte%>%filter(fecha=="2015-08-31")
````

## Correlación Enero

Gráfico de creatinina vs hemoglobina.

````{r echo=FALSE}
ggplot(data=cohorte_may, aes(x=hemoglobina, y=creatinina))+
  geom_point()+
  labs(x = "Hemoglobina", y="Creatinina")
````

Analicemos ahora qué pasa con los triglicéridos en función de la hemoglobina, qué indica ésta
````{r echo=FALSE}
ggplot(data=cohorte_ago, aes(x=hemoglobina, y=trigliceridos))+
  geom_point()+
  labs(x = "Hemoglobina", y="Triglicéridos")
````

Búsqueda de outliers. Personas que tienen una creatinina >=2.5 y hemoglobina >=13
````{r}
cohorte_ene%>%
  filter(creatinina>=2.5, hemoglobina>=13)
````

### Indice de correlación
````{r}
cohorte_ene %>%
  summarize(N = n(), r = cor(creatinina, hemoglobina, use = "pairwise.complete.obs"))

#0.16
cohorte_may %>%
  summarize(N = n(), r = cor(hemoglobina, trigliceridos, use = "pairwise.complete.obs"))

cohorte %>%
  summarize(N = n(), r = cor(hemoglobina, trigliceridos, use = "pairwise.complete.obs"))
````
El índice de correlación es muy bajo por lo que no podemos determinar una relación fuerte entre ambas variables. Veamos ahora cómo se comporta un modelo linear con ésta relación.
````{r}
ggplot(data = cohorte_ene, aes(x = hemoglobina, y = creatinina)) + 
  geom_point() + 
  geom_smooth(method = lm, se = FALSE)
````
Según la gráfica la relación es negativa, ahora veamos sus parámetros e interpretaciones
````{r}
mod<-lm(creatinina~hemoglobina, data = cohorte_ene)
summary(mod)
````
El intercepto es 1.6936 y la pendiente -0.03150 lo que significa que un cambio de 1% en el valor de la hemoglobina representa un cambio de -0.03150 en la creatinina.

El error de la raíz cuadrada de la media (RSME) indica que un valor ajustado para el modelo va a variar en 0.8714 unidades (en el caso de la creatinina, mg/dL) respecto a un valor real.

### Predicciones usando el modelo linear
````{r}
predict(mod, newdata=list(hemoglobina=8))
````
## Coeficiente de determinación (R2)

````{r}
cohorte_acond<-augment(mod)

#Calcular R2
cohorte_acond %>%
  summarize(var_y = var(creatinina), var_e = var(residuals(mod))) %>%
  mutate(R_squared = 1-(var_e/var_y))
````

El 0.35% de la variación de creatinina puede ser explicado por el valor de la hemoglobina

## Apalancamiento e influencia

Apalancamiento: define la distancia del valor de la media de la variable explicatoria. Entre más valor de apalancamiento más distante de la media, sin embargo ésto no significa que la observación tenga mayor influencia.

````{r}
mod %>%
  augment() %>%
  arrange(desc(.hat)) %>%
  head(6)
````

Influencia: la influencia depende del valor de apalancamiento de la observación así como de la magnitud de su residuo. Los puntos influenciadores tienen tendencia a tener apalancamiento alto y desviarse de la relación general de las dos variables.

````{r}
mod %>%
  augment() %>%
  arrange(desc(.cooksd)) %>%
  head(6)
````