---
title: "Seguimiento PF 2017-04-20"
author: "Cristian Gómez Alvarez"
date: "17 de abril de 2017"
output: html_document
---

```{r setup, include=FALSE}
knitr::opts_chunk$set(echo = TRUE)
```

## Correlación y Regresión

En el siguiente ejercicio se estudiará la correlación entre el resultado de hemoglobina glicosilada (HbA1c) y la creatinina en personas diabéticas en tres periodos de tiempo independientes (sin influencia de la hemoglobina glicosilada que tiene un periodo de 3 meses de medición). Un valor controlado de HbA1c es inferior a 7% para diabéticos y de creatinina es entre 0.7 y 1.3 mg/dL para hombres y 0.6 - 1.1 mg/dL para mujeres.

Preparar librerías requeridas
````{r}
### install.packages("dplyr", dependencies=TRUE) #Necesario si no se tiene la librería dplyr
### install.packages("data.table", dependencies=TRUE) #Necesario si no se tiene la librería dplyr
library(dplyr)
library(data.table)
````

Cargar los datos(dataset completo)

```{r}
cohorte<-fread("T_Cohorte.csv", sep="\t", na.strings="NA")
```

Resumen del dataset
```{r cohorte}
summary(cohorte)
```

Note that the `echo = FALSE` parameter was added to the code chunk to prevent printing of the R code that generated the plot.
